

(FullStack Developer)

PERSONAL INFORMATION



082123580764



fahmiandriana22@gmail.com



https://www.linkedin.com/in/fahmi-andriana-a0394b225



Jl. Citiis Kp. Dukuh RT/RW. 004/007 Kel. Pananjung, Tarogong Kaler Kab. Garut

SKILLS & EXPERTISES

• HTML (8/10)

• CSS (7/10)

• Javascript S6 (5/10)

• Python (5/10)

TOOLS

- Bootstrap
- Jquery
- Vue JS
- Flask

LANGUAGE

• English (Good)



ABOUT ME

Saya adalah seorang pekerja yang memiliki pengalaman di bidang administrasi dan marketing. Bergelar sarjana S1 di bidang Pendidikan, sempat berprofesi menjadi seorang guru dan sekarang saya mencoba memulai karir di dunia IT dengan mengikuti Bootcamp FullStack Developer.



EDUCATION

2012 - 2016

STAI Persis Garut, Pendidikan Agama Islam (PAI)



EXPERIENCES

Mitra Bukalapak Admin Tower (AEO)

Desember 2021 - Sekarang

- Memproses orderan pada aplikasi Mitra Bukalapak
- Melakukan update produk pada aplikasi Mitra Bukalapak
- Melakukan monitoring terkait situasi dilapangan

Sinarmas Multifinance Syariah Garut Credit Marketing Officer

Desember 2019 - Maret 2021

- Menjalin kerjasama dengan Bisnis Partner
- Melakukan sosialisasi kepada Bisnis Partner dan Calon Jamaah
- Memproses pendaftaran Calon Jamaah Haji
- Melakukan penanganan kepada Jamaah yang bermasalah



LICENSES & CERTIFICATIONS

Microsoft Office



PORTFOLIO